臺灣板橋地方法院刑事附帶民事訴訟判決　　　　　　九十一年度附民字第五四號
　　原　　　告　群衛大樓管理顧問有限公司
　　法定代理人　甲○○
　　被　　　告　乙○○　住臺北.
右列被告因九十一年度易字第一七七三號侵占案件，經原告提起附帶民事訴訟，本院
判決如左：
    主  文
被告應給付原告新台幣壹拾捌萬零參佰陸拾陸元及自民國九十一年十一月月二十一日
起至清償日止，按週年利率百分之五計算之利息。
原告其餘之請求駁回。
    事  實
甲、原告方面：
一、聲明：被告應給付原告新台幣（下同）十八萬零三百六十六元及自八十九年七月
    十五日起至清償日止，按週年利率百分之五計算之利息。
一、陳述：緣被告受雇於原告，並受原告指示於八十八年十二月一日至八十九年七月
    三十日止，在台北縣中和市○○街七十五號奇蹟誠事公寓大廈擔任管理委員會總
    幹事，負責行政事務及管理費經收，為從事業務之人。竟基於意圖為自己不法所
    有之概括犯意，連續自八十九年二月間起至同年六月間止，至奇蹟誠事公寓大廈
    任職時起，將所收受持有之管理費、代墊停車場入口檔水鋼板費用、代墊電話費
    ，未依規定交給該公寓大廈之主任委員，以存入指定之台北縣中和地區農會所屬
    戶名奇蹟誠事公寓大廈管理委員會之帳戶內，共侵占新台幣（下同）十八萬零三
    百六十六元，被告之侵占行為，顯係故意不法侵害原告權利，應依民法第一百八
    十四條第一項前段侵權行為之規定，對原告負損害賠償責任。
三、證據：
    援用刑事訴訟調查之證據。
乙、被告方面：
一、聲明：駁回原告之訴。
二、陳述：對原告主張被告挪用之金額不爭執，且不是故意為侵占行為。
三、證據：引用刑事訴訟程序中所調查之證據。
    理  由
一、原告主張被告利用受雇期間於八十八年十二月一日至八十九年七月三十日止，在
    台北縣中和市○○街七十五號奇蹟誠事公寓大廈擔任管理委員會總幹事，負責行
    政事務及管理費經收受之機會，基於意圖為自己不法所有之概括犯意，連續自八
    十九年二月起至同年六月間止，將所收受持有之管理費、代墊停車場入口檔水鋼
    板費用、代墊電話費，未依規定交給該公寓大廈之主任委員，以存入指定之台北
    縣中和地區農會所屬戶名奇蹟誠事公寓大廈管理委員會之帳戶內，共侵占十八萬
    零三百六十六元之事實，業經證人即大廈之住戶龔學湖、李敏彬、鄧源厚、邱揚
    洲、游又親、游又龍、杜玉玲、游景陸、李水發、游景喜、游陳慎等人證述屬實
    ，被告對原告主張挪用之金額乙節不加爭執，且有原告公司所提出由被告經手之
    管理費傳收據、擋水牆之繳費收據存卷可按，本院綜論上開事證，認被告業務侵
    占之犯行明確，從而以本院九十年度易字第三三九一號刑事判決對被告予以論罪
    處刑。是依刑事訴訟法第五百條前段之規定，應認原告主張被告之犯罪事實，造
    成其受有十八萬零三百六十六元損害之事實為真正。
二、按因犯罪而受損害之人，於刑事訴訟程序得附帶提起民事訴訟，對於被告及依民
    法負賠償責任之人，請求回復其損害，刑事訴訟法第四百八十七條第一項定有明
    文。又按因故意或過失，不法侵害他人之權利者，負損害賠償責任。民法第一百
    八十四條第一項前段定有明文。
三、本件被告業務侵占犯行之侵權行為致使原告公司受有十八萬零三百六十六元之損
    害自屬明確。按給付無確定期限者，債務人於債權人得請求給付時，經其催告而
    未為給付，自受催告時起，負遲延責任，其經債權人起訴而送達訴狀，或依督促
    程序送達支付命令，或為其他相類之行為者，與催告有同一效力。民法第二百二
    十九條第二項定有明文。是以原告本於侵權行為之損害賠償法律關係，請求被告
    給付原告公司十八萬零三百六十六元，及自起訴狀繕本送達翌日即九十一年十一
    月二十一日起至清償日止，按週年利率百分之五計算之法定遲延利息，核無不合
    ，應予准許。逾此部分即自八十九年七月十五日起至九十一年十一月二十日止按
    週年利率百分之五計算之利息之請求，於法未合，應予駁回。
四、據上論結：原告之訴一部有理由、一部無理由，應依刑事訴訟法第五百零二條判
    決如主文。
中      華      民      國    九十一    年     十二     月      五      日
                                  臺灣板橋地方法院刑事第四庭
                                      法  官    徐  子  涵
右正本證明與原本無異。
如不服本判決，應於送達後十日內向本院提出上訴狀
                                      書記官    彭  麗  紅
中      華      民      國    九十一      年    十二    月    十三    日
